# 求助房地产企业的业务招待费可以资本化计入“开发间接费用”吗

提问人：老童叟 时间：2022-11-16 09:27:04
房地产企业的业务招待费可以资本化计入“开发间接费用”吗，该企业的业务招待费是因为办理预售业务发生的招待费（餐饮服务）

回答人：chenyiwei
不可以。业务招待费与使得开发产品达到预定可销售状态无关，应直接计入管理费用处理。